臺灣彰化地方法院員林簡易庭民事判決
110年度員簡字第324號
原      告  台新國際商業銀行股份有限公司

法定代理人  尚瑞強   


被      告  高玉峰  
            高菁霞  
上列當事人間請求代位分割遺產事件，本院不經言詞辯論，判決
如下：
    主  文
原告之訴駁回。
訴訟費用由原告負擔。
    事實及理由
一、原告主張：訴外人高綺鎂積欠原告債務未清償，而訴外人高
    綺鎂及被告之被繼承人高裕翔死亡後，遺有附表所示之遺產
    （下稱系爭遺產），系爭遺產尚未辦理繼承登記，原告為保
    全其債權，以其名義代位訴外人高綺鎂行使就系爭遺產分割
    權利，依民法第242條、第1164條提起本件訴訟等語，並聲
    明：㈠訴外人高綺鎂及被告應就系爭遺產辦理繼承登記。㈡訴
    外人高綺鎂及被告應就系爭遺產依應繼分比例分割為分別共
    有。
二、按原告之訴，有下列各款情形之一者，法院得不經言詞辯論
    ，逕以判決駁回之。但其情形可以補正者，審判長應定期間
    先命補正：一、當事人不適格或欠缺權利保護必要。二、依
    其所訴之事實，在法律上顯無理由，民事訴訟法第249條第2
    項定有明文。又所謂原告之訴，依其所訴之事實，在法律上
    顯無理由者，係指依原告於訴狀內記載之事實觀之，在法律
    上顯然不能獲得勝訴之判決者而言。
三、本件高裕翔死亡後，其繼承人已簽署遺產分割協議書就系爭
    遺產為分割，而被告高玉峰就附表編號1、2所示土地於民國
    106年7月3日已為繼承登記，此有該遺產分割協議書及附表
    編號1、2所示土地之土地建物查詢資料可證，是系爭遺產已
    為分割，全部繼承人(含訴外人高綺鎂及被告等人)均無法再
    請求分割系爭遺產，繼承人之債權人亦無從代位請求分割系
    爭遺產，從而，原告提起本件訴訟，請求訴外人高綺鎂及被
    告間應就系爭遺產辦理繼承登記，且訴外人高綺鎂及被告應
    就系爭遺產依應繼分比例分割為分別共有，欠缺權利保護之
    利益，於法律上顯無理由，且屬無從補正之情事，爰不經言
    詞辯論，逕以判決駁回之。
四、依民事訴訟法第436條第2項、第249條第2項第1款、第2款、
    第78條，判決如主文。
中　　華　　民　　國　　110 　年　　12　　月　　21　　日
                  臺灣彰化地方法院員林簡易庭
                          法  官 楊鑫忠
以上正本係照原本作成。
如對本判決不服提起上訴，應於送達後20日內，向本院提出上訴
狀並表明上訴理由(須按對造人數附繕本) 。
中　　華　　民　　國　　110 　年　　12　　月　　21　　日
                          書記官  張清秀　　　　　　　　
　　　　　　
附表：

編號 種類 財產名稱 面積或數量 應有部分 1 土地 彰化縣○○市○○○段000地號 1915.97平方公尺 120/720 2 土地 彰化縣○○市○○○段000地號 66.71平方公尺 120/720 3 存款 臺灣銀行大雅分行 979,490元 全部